# 特殊销售业务探讨

提问人：Zjx111111 时间：2021-11-18 17:13:58
陈版主，你好！
我司与银行签订了一份合同，向其销售数字货币金融卡（实体卡），但是该卡的使用必须依托银行开发的系统软件定制化服务，该服务需我司向银行购买，价值 50 万。该成本是固定的，即后期不管售卖多少张卡都使用这项软件服务，这个也是C 端客户使用数字货币金融卡的必备条件。
现存在两个问题：
1 、银行回复，我司作为其供应商，不能直接以客户的名义再向银行购买该软件服务。故而由我司的子公司与银行签订购买该项软件的合同，然后子公司再与我司签订购买合同，价格是平进平出的。
问题：子公司账务处理是否就是代收代付的性质，不涉及收入成本？子公司与母公司还需要签订购买协议吗？（业务人员在草拟销售合同，我认为子公司的业务实质与销售无关）
2 、该数字货币金融卡未来的销量无法预估，已支出 50 万成本，目前银行下了少量的订单约3.5万的收入。
问题：支出的 50 万软件服务如何入账？是作为合同履约成本还是作为销售费用呢？我的理解， 50 万是为履行当前合同或者预期取得合同所发生的成本，增加了未来履约义务的资源，但分摊的方式目前无法确认，因为销量无法确定，且实际售卖的是实体卡，合同履约成本合适吗？一次性进销售费用或产品成本，可能影响比较大。
请陈版主帮忙解答，谢谢！

回答人：chenyiwei
1 、从主帖情况看，子公司完全是“过手”的角色，因此子公司账务处理是否就是代收代付的性质，不涉及收入成本。
2 、基于完善法律形式的需要，可以按银行要求签订母子公司之间的购销协议，但该协议不具有商业实质，不作为会计处理的依据。
3 、该 50 万元不满足“该成本预期能够收回”的条件，建议直接费用化计入营业成本处理。